【裁判字號】    99,交易,9
【裁判日期】    990210
【裁判案由】    過失傷害
【裁判全文】
臺灣花蓮地方法院刑事判決               99年度交易字第9號
公  訴  人  臺灣花蓮地方法院檢察署檢察官
被      告  甲○○
上列被告因過失傷害案件，經檢察官提起公訴（98年度偵字第49
84號），被告就被訴事實為有罪之陳述，本院合議庭裁定由受命
法官獨任進行簡式審判程序審理，茲判決如下：
    主  文
甲○○犯過失傷害罪，處拘役伍拾日，如易科罰金，以新臺幣壹
仟元折算壹日。
    事  實
一、甲○○於民國98年7月5日中午12時25分左右，駕駛車牌號碼
    2N─1918號自小客車，沿花蓮縣花蓮市○○路由西往東方向
    行駛至同路段137 號前，準備待前方車輛駛離後，將上開自
    小客車往前移至停車格內停放，其原應注意駕駛人臨時停車
    開啟車門時，須小心行人、其他車輛，並禮讓先行，而依當
    時情形，天候晴、日間有自然光線、路面為柏油且乾燥、無
    缺陷亦無障礙物、視距良好，並無不能注意之情事，其竟疏
    未注意，在前揭臨時停車處開啟左前車門時，未注意左後方
    乙○○適正騎乘腳踏車沿中山路由西往東方向駛來，致上開
    自小客車左前車門擦撞乙○○所騎腳踏車之右手把，造成乙
    ○○人車倒地受有尺骨鷹嘴突閉鎖性骨折、膝挫傷等傷害。
    甲○○於肇事後，在未有偵查犯罪職權之公務員發覺其為嫌
    疑人前，主動向據報前往處理之警員告知其係肇事者，表明
    願接受裁判。
二、案經乙○○訴由花蓮縣警察局花蓮分局報告臺灣花蓮地方法
    院檢察署檢察官偵查起訴。
    理  由
壹、程序事項：
    查被告甲○○所犯非死刑、無期徒刑、最輕本刑為3 年以上
    有期徒刑之罪，或高等法院管轄第一審之案件，被告於本院
    準備程序中，就被訴事實為有罪之陳述，經告以簡式審判程
    序之旨，並聽取檢察官、被告之意見後，本院合議庭業已依
    刑事訴訟法第273條之1第1 項之規定，裁定由受命法官獨任
    進行簡式審判程序，是本件之證據調查，依刑事訴訟法第27
    3條之2規定，不受同法第159 條第1項、第161條之2、第161
    條之3、第163條之1及第164條至第170 條規定之限制，合先
    敘明。
貳、實體事項：
一、前開事實，業據被告於警詢時及偵審中均自白不諱，核與告
    訴人乙○○證述之情節相符，且有道路交通事故現場圖、道
    路交通事故調查表(一)(二)各1份及現場照片8張附卷可稽。按汽
    車臨時停車或停車，開啟或關閉車門時，應注意行人、其他
    車輛，並讓其先行，道路交通安全規則第112條第3項定有明
    文。被告本應注意上開規定，而依當時情形，天候晴、日間
    有自然光線、路面為柏油且乾燥、無缺陷亦無障礙物、視距
    良好，並無不能注意之情事，其竟疏未注意，臨時停車開啟
    左前車門時，未注意左後方告訴人適正騎乘腳踏車沿中山路
    由西往東方向駛來，致上開自小客車左前車門擦撞告訴人所
    騎腳踏車之右手把，則其開啟車門之行為即有過失。且本件
    經臺灣省花東區車輛行車事故鑑定委員會鑑定結果，亦認被
    告駕駛自用小客車於路邊臨時停車後，向外開啟左前車門時
    ，未注意左後方來車且未讓行進中車輛先行，為肇事因素，
    有該會98年12月11日花東鑑字第0986102040號函附鑑定意見
    書附卷可參，益徵被告於本件車禍之發生確有過失無訛。又
    告訴人於本件車禍受有尺骨鷹嘴突閉鎖性骨折、膝挫傷等傷
    害，亦有衛生署花蓮醫院及新光吳火獅紀念醫院診斷證明書
    各1 份附卷可查。是以，被告因上揭過失行為肇致本件車禍
    ，與告訴人所受傷害間，具有相當因果關係。綜上所述，本
    件事證明確，被告過失傷害之犯行至堪認定，應依法論科。
二、核被告所為，係犯刑法第284條第1項前段之過失傷害罪。被
    告於本件車禍事故發生後，在未有偵查犯罪職權之公務員發
    覺其為嫌疑人前，主動向據報前往處理之警員告知其係肇事
    者乙情，有花蓮縣警察局道路交通事故肇事人自首情形紀錄
    表乙紙附卷可參，是被告對偵查機關尚未發覺之犯罪自首而
    接受裁判，依刑法第62條前段之規定減輕其刑。爰審酌被告
    並無前科紀錄，素行尚佳，犯罪之手段、告訴人受傷之程度
    ，復因認知差距致未能達成和解，及犯罪後坦承犯行等一切
    情狀，量處如主文所示之刑，並諭知易科罰金之折算標準。
據上論斷，應依刑事訴訟法第273 條之1第1項、第299條第1項前
段，刑法第284 條第1項前段、第62條前段、第41條第1項前段，
刑法施行法第1條之1，判決如主文。
本案經檢察官簡淑如到庭執行職務。
中    華    民    國    99    年    2     月    10    日
                  刑事第一庭    法  官  曹庭毓
以上正本證明與原本無異。
如不服本判決應於收受送達後10日內向本院提出上訴書狀，並應
敘述具體理由。其未敘述上訴理由者，應於上訴期間屆滿後20日
內向本院補提理由書(均須按他造當事人之人數附繕本)「切勿逕
送上級法院」。告訴人或被害人如對於本判決不服者，應具備理
由請求檢察官上訴，其上訴期間之計算係以檢察官收受判決正本
之日期為準。
中    華    民    國    99    年    2     月    10    日
                                書記官
附錄本判決論罪之法律條文：
中華民國刑法第284條
因過失傷害人者，處6月以下有期徒刑、拘役或5百元以下罰金，
致重傷者，處1年以下有期徒刑、拘役或5百元以下罰金。
從事業務之人，因業務上之過失傷害人者，處1 年以下有期徒刑
、拘役或1千元以下罰金，致重傷者，處3年以下有期徒刑、拘役
或2千元以下罰金。

司法院資訊處製作；財團法人民間司法改革基金會備份。
